臺灣高等法院刑事裁定
111年度聲字第1785號
聲  請  人
即  被  告  何壽川



選任辯護人  陳彥希律師
            李傳侯律師
            余明賢律師
上列聲請人即被告因違反證券交易法等案件（本院110年度金上
重訴字第5號），聲請解除報到限制，本院裁定如下：
    主  文
何壽川自民國一百十一年五月二十七日至一百十一年八月二十四
日止，應於每週一、四上午六時至十時以視訊方式向臺北市政府
警察局中正第一分局博愛路派出所報到。
其他聲請駁回（即自民國一百十一年八月二十五日起，仍應於每
週一上午六時至十時至臺北市政府警察局中正第一分局博愛路派
出所報到。）
    理  由
一、聲請意旨略以：聲請人即被告何壽川（下稱被告）前經本院
    裁定應於每週一上午六時至十時至臺北市政府警察局中正第
    一分局博愛路派出所（下稱博愛路派出所）報到，惟近日新
    冠肺炎疫情再度爆發，每日確診人數與死亡人數均快速累積
    ，司法院並於民國111年5月24日與行政院第二次核定「傳染
    病流行疫情嚴重期間司法程序特別條例」之適用期間為111
    年5月25日起至同年8月24日止，足認司法與行政機關咸認疫
    情嚴重而有就司法程序另為特別處置必要。考量現今疫情嚴
    峻，派出所乃員警及民眾經常出入、染疫風險極高之公眾場
    所，若仍要求被告必須每週前往博愛路派出所報到，恐將大
    幅增加染疫風險，且不利於防疫工作之進行。況被告現年77
    歲，曾經歷換肝、治療癌症等重大疾病，抵抗力遠較正常人
    為弱，屬發生重症高危險群，且被告自原審審理迄今均準時
    到庭，從未有逃亡之意圖，復有長期有就醫之需求，為求身
    體健康，更不可能在此非常時期擅離家門，遑論逃亡，現今
    實無要求被告定期報到之必要，爰請准予免除被告每週一向
    博愛路派出所報到之處分。
二、按法院許可停止羈押時，經審酌人權保障及公共利益之均衡
    維護，認有必要者，得定相當期間，命被告應遵守下列事項
    ：一、定期向法院、檢察官或指定之機關報到。四、接受適
    當之科技設備監控。八、其他經法院認為適當之事項。前項
    各款規定，得依聲請或依職權變更、延長或撤銷之。刑事訴
    訟法第116條之2第1項第1款、第4款、第8款、第2項定有明
    文。 
三、經查：
　㈠被告因違反證券交易法等案件，前經原審法院於106年8月17
    日處分以新臺幣4億元具保，限制住居於臺北市○○區○○○路00
    號11樓之A，並限制出境、出海，且應於每日上午7時至10時
    至博愛路派出所報到（原審卷一第138頁反面）。嗣因刑事
    訴訟法之限制出境新制施行，原審法院於109年2月14日重為
    處分並裁定自同年月19日起限制出境8個月（原審卷七第155
    至164頁），復於109年10月15日裁定自同年月19日起延長限
    制出境8個月（原審卷十九第9至16頁）；原審法院於辯論終
    結後、宣判前，考量業已進行至辯論終結之訴訟進行程度，
    被告先前於原審密集審理時，均遵期到庭等情，於109年10
    月20日再以北院忠刑寧109金重訴18字第1090009712號函諭
    知被告自109年10月19日起至110年6月18日止，應於每週一
    至週六上午7時至10時至博愛路派出所報到（原審卷十九第2
    7至29頁）。
　㈡本案上訴後，經本院訊問被告，並聽取檢察官、辯護人之意
    見後，於110年3月17日以110年度聲字第929號裁定自110年3
    月21日起，免除被告原應於每週二、四、六上午七時至十時
    至博愛路派出所報到之處分。惟審酌人權保障、公共利益之
    均衡維護、訴訟進行程度及新冠肺炎（COVID-19）本土疫情
    情狀，於110年5月21日依聲請變更原處分，而免除應於每週
    三、五上午六時至十時至臺北市政府警察局中正第一分局博
    愛路派出所報到之處分部分，並裁定維持聲請人應於每週一
    上午六時至十時，至臺北市政府警察局中正第一分局博愛路
    派出所報到之處分，有本院110年度聲字第2037號裁定可佐
    。
　㈢為因應新冠肺炎（COVID-19）本土疫情持續嚴峻，司法院與
    行政院於111年5月24日第二次核定「傳染病流行疫情嚴重期
    間司法程序特別條例」之適用期間，依據司法程序特別條例
    第2條規定，核定傳染病流行疫情嚴重期間為111年5月25日
    起至8月24日止，指定施行地區為全國，有司法院與行政院1
    11年5月24日函令附卷可佐，而因新冠肺炎（COVID-19）本
    土疫情每日確診人數與死亡人數亦持續累積等情，亦有死亡
    人數暨統計表、新型冠狀病毒感染臨床處置指引節本等件可
    佐。本院考量目前全國疫情持續嚴峻，被告因身體狀況欠佳
    而定期報到所增加之接觸風險及受理報到機關之防疫能量，
    衡酌國家刑事司法權之有效行使、社會秩序及公共利益以及
    被告居住及遷徙自由權受限制之程度，就定期報到之目的與
    手段依比例原則權衡後，爰變更准許被告自110年5月27日起
    至同年8月24日止，應於每週一、四上午六時至十時以視訊
    方式向博愛路派出所報到（報到時並應視訊提供限制住居所
    在地址門牌、報到時間）。至於被告聲請全數免除每週一定
    期報到部分，除本院上開准許變更報到方式部分外，其餘部
    分審酌人權保障及公共利益之均衡維護，依目前訴訟進行程
    度，仍認有其必要性（即被告自111年8月25日起，仍應回復
    於每週一上午六時至十時至臺北市政府警察局中正第一分局
    博愛路派出所實體報到），故此部分聲請，難認有據，為無
    理由，應予駁回。
據上論斷，依刑事訴訟法第220條、第116條之2第2項，裁定如主
文。
中　　華　　民　　國　　111 　年　　5 　　月　　27　　日
                  刑事第十庭  審判長法  官  林婷立
                                    法  官  吳麗英
                                    法  官　呂煜仁
以上正本證明與原本無異。
如不服本裁定，應於收受送達後5日內向本院提出抗告狀。
                                    書記官　林穎慧
中　　華　　民　　國　　111 　年　　5 　　月　　27　　日